臺灣高等法院民事裁定
                                      111年度抗字第602號
抗  告  人  陳冠綺  



上列抗告人因與相對人施能耀間債務人異議之訴事件，對於中華
民國111年1月28日臺灣士林地方法院110年度補字第735號裁定關
於核定訴訟標的價額部分，提起抗告，本院裁定如下： 
    主  文
抗告駁回。
抗告費用由抗告人負擔。
    理  由
一、抗告意旨略以：兩造曾於民國109年4月6日簽立買回協議書
    （下稱系爭協議書），約定伊得以新臺幣（下同）450萬元
    買回如附表所示之不動產（下稱系爭不動產），故本件之訴
    訟標的價額應核定為450萬元，原裁定以系爭不動產之市價1
    147萬8,500元核定訴訟標的價額，顯有違誤，為此提起本件
    抗告，請求廢棄原裁定關於訴訟標的價額之核定等語。
二、按訴訟標的之價額，由法院核定；核定訴訟標的之價額，以
    起訴時之交易價額為準，無交易價額者，以原告就訴訟標的
    所有之利益為準。以一訴主張數項標的者，其價額合併計算
    之。但所主張之數項標的互相競合或應為選擇者，其訴訟標
    的價額，應依其中價額最高者定之。民事訴訟法第77條之1
    第1項、第2項、第77條之2第1項分別定有明文。又債務人異
    議之訴之訴訟標的為該債務人之異議權，法院核定此訴訟標
    的之金額或價額，應以該債務人本於此項異議權，請求排除
    強制執行所有之利益為準（最高法院92年度台抗字第659號
    裁定意旨參照）。
三、經查：
　㈠相對人前以公證書為執行名義，向原法院聲請強制執行，請
    求抗告人應自門牌號碼新北市○○區○○○路000○00號11樓房屋
    （下稱系爭房屋）遷出，將系爭房屋返還相對人，經原法院
    以110年度司執字第28389號事件（下稱系爭執行事件）受理
    之，此有民事聲請強制執行狀在卷可證（本院110年度抗字
    第892號卷第41至55頁），並經本院110年度抗字第892號裁
    定認定屬實。抗告人提起本件債務人異議之訴，其訴之聲明
    為：撤銷系爭執行事件之執行程序，相對人應將系爭不動產
    所有權移轉登記予伊；並主張系爭不動產為伊借名登記予相
    對人名下，現伊已合法終止借名登記契約，故相對人應移轉
    系爭不動產所有權登記予伊等語（原審卷第10至15頁）。又
    抗告人請求相對人移轉不動產所有權登記予伊，此部分訴訟
    標的價額應以系爭不動產於起訴時之交易價額核定之。而系
    爭不動產於起訴時之交易市價經原審送請第三人陳瑞貞建築
    師事務所鑑定後認定為1,147萬8,500元（原審卷第76頁），
    是此部分訴訟標的價額應核定為1,147萬8,500元。抗告人固
    主張兩造曾簽立系爭協議書約定伊得以450萬元價格買回系
    爭不動產，應以此認定系爭不動產之價額云云，惟抗告人自
    陳伊為取得較好之貸款條件，始將系爭不動產借名登記於相
    對人名下，由相對人以系爭不動產向銀行抵押貸款等語（原
    審卷第11頁）。則依抗告人所述，兩造間於系爭協議書中所
    約定抗告人將系爭不動產過戶至相對人名下後，抗告人如欲
    買回時所應支付之對價450萬元（原審卷第38、39頁），僅
    係兩造間借名登記契約中約定抗告人取回系爭不動產之代價
    而已，難以認定即為系爭不動產之交易價額。故抗告人抗辯
    應以450萬元認定系爭不動產之交易價額云云，顯不足採。
　㈡就抗告人請求撤銷系爭執行事件之執行程序部分，抗告人排
    除此一強制執行之利益，應為繼續使用收益系爭房屋之權利
    ，此部分訴訟標的價額以兩造約定系爭房屋每月租金2萬元
    、民事訴訟法第77條之10規定之存續期間10年計算，應以24
    0萬元計。又觀諸本件抗告人之請求，訴訟標的雖屬不同，
    惟其經濟上目的同一，應認訴訟標的競合，以其中價額較高
    者定其訴訟標的價額即可。從而，本件之訴訟標的價額，應
    以價額較高之1,147萬8,500元定之。原裁定核定本件訴訟標
    的價額為1,147萬8,500元，經核於法並無違誤。抗告人主張
    本件訴訟標的價額應核定為450萬元云云，並無可採。從而
    ，抗告人指摘原裁定核定之訴訟標的價額不當，求予廢棄，
    並無理由，其抗告應予駁回。
四、據上論結，本件抗告為無理由，爰裁定如主文。　　
中　　華　　民　　國　　111 　年　　5 　　月　　17　　日
                  民事第二庭   
                      審判長法  官  陳容正
                            法  官  邱  琦
                            法  官  劉素如
附表：
一、土地部分：
土地標示         土         地          坐          落      地目 面    積 權利範圍 編號 縣市 鄉鎮市區 段 小段 地號  平方公尺  1 新北市 汐止區 厚德  172 建 5749.95 297/100000 
二、建物部分：
建物標示        編號 建號 基地坐落   建物門牌 建築式樣主要建築材料及房屋層數      建物面積（平方公尺）  權利範圍      樓層面積合計 附屬建物主要建築材料及用途  1 1230 新北市○○區○○段000地號 新北市○○區○○○路000○00號11樓 鋼筋混凝土造共13層   第11樓層：58.36 總計：58.36  陽台：8.39 全部   備註：含共有部分同段1396建號，面積15,365.94平方公尺，權利範圍100000分之343（含停車位編號地下一層37號，權利範圍100000分之164）。      
正本係照原本作成。
本裁定除以適用法規顯有錯誤為理由外，不得再抗告。如提起再
抗告，應於收受送達後10日內委任律師為代理人向本院提出再抗
告狀。並繳納再抗告費新臺幣１千元。
中　　華　　民　　國　　111 　年　　5 　　月　　17　　日

                            書記官  蔡明潔